【裁判字號】    95,上易,612
【裁判日期】    950608
【裁判案由】    詐欺
【裁判全文】
臺灣高等法院刑事判決                 95年度上易字第612號
上  訴  人
即  被  告  乙○○
上  訴  人
即  被  告  丙○○
上  一  人
選任辯護人  高進發律師
上列上訴人因詐欺案件，不服臺灣士林地方法院93年度易字第89
8號，中華民國95年 2月8日第一審判決（起訴案號：臺灣士林地
方法院檢察署92年度偵緝字第 936號），提起上訴，本院判決如
下：
    主  文
上訴駁回。
    理  由
一、本案經本院審理結果，認第一審判決被告乙○○、丙○○係
    犯刑法第339條第1項之詐欺取財罪，同時審酌被告 2人正值
    盛年，不思循正當途徑獲取財物，因本案詐欺犯行所得財物
    金額甚鉅，危害非輕，犯後猶飾詞卸責，復未賠償被害人損
    失，及參酌 2人犯罪動機、目的、智識程度等一切情狀，分
    別量處有期徒刑 2年及1年6月。認事用法及量刑，均無不當
    ，應予維持，並引用第一審判決書記載之事實、證據及理由
    （如附件）。
二、被告乙○○、丙○○上訴，否認詐欺犯行，被告丙○○並稱
    ：（一）被告丙○○為九紫蟠龍山凌霄寶殿義工，91年間被
    告乙○○自稱自國外天府集團洽借一筆 1億美金鉅款，但需
    提供等值10萬美金新台幣作為手續費，請被告丙○○代為籌
    借，並承諾該筆 1億美元如能匯入，將為被告丙○○擔任義
    工之三峽鎮山上之凌霄寶殿蓋建寺廟，並給金主報酬，被告
    丙○○為能興建寺廟，同意代找金主，經義工友人周靜介紹
    向甲○○借款。被告乙○○即與甲○○、周靜見面，並表示
    願給周靜及金主甲○○各100萬元，甲○○因而答應貸給350
    萬元。被告丙○○乃委請舒建中律師代為處理借款 35O萬元
    之事，舒建中律師固有表示 1億美元融資可能是詐騙，但甲○○等人仍要辦理，舒建中律師始代撰91年10月 8日承諾書
    及91年10月9日契約書，並要被告丙○○簽開350萬元本票一
    紙，以保障甲○○貸款350萬元債權。（二）91年10月8日諾
    書載明該10萬美金之等值 (350萬元)係出借被告丙○○；被
    告丙○○又在91年10月9日另簽350萬元本票一紙，即負有35
    0萬元本票債務。被告丙○○另提供臺北縣新莊市○○街324
    巷24號 1樓之房屋及平面式21號車位作為擔保，並交付房屋
    及車位及所有權狀予甲○○，被告丙○○尚有房屋一間，何
    須向人詐騙。再被告丙○○向甲○○所借 35O萬元所取得之
    3OO 萬元，已匯給被告乙○○；另5O萬元，亦由被告丙○○
    領出現金後全部交給被告乙○○，即被告丙○○未取得分文
    ，被告丙○○實係被害人。（三）91年10月9日契約書第4項
    ：「資金引進後，甲方同意乙方建議之投資事項由乙方共同
    負責完成」、第 5項: 「乙方同意在資金引進後，不會擅自
    動用」，為舒建中律師所代撰，被告乙○○願意簽約，使被
    告丙○○認為將有 1億美元可供投資運用而徒生貪念，始願
    為被告乙○○出具承諾書 (即借據)及35O萬元本票，並提供
    房地及車位擔保，並非與被告乙○○有詐欺之共同犯意及行
    為分擔。（四）被告丙○○提供擔保之上開土地及建物當時
    固已遭查封拍賣，惟因該屋係坐落新莊市○○街324巷24 號
    1樓，而被告丙○○當時住所雖設在新莊市○○○路189巷10
    弄5號3樓，但實際居住桃園縣楊梅鎮○○○街98巷 5號，復
    未曾收受執行通知，致不知遭查封拍賣之事。
三、惟查：（一）被告乙○○係經由丙○○出面，向友人周靜表
    示被告乙○○欲自國外引入 1億美金，惟須先取得10萬美金
    開立帳戶，並同意支付金主報酬 1百萬元，經周靜介紹告訴
    人擔任金主。而於舒建中律師事務所洽談借款事宜時，因舒
    建中律師質疑借款恐有詐欺之嫌，被告丙○○即簽具承諾書
    ，載明由被告丙○○向告訴人借款等值美金10萬元之新臺幣
    ，同時提供房屋及車位擔保，告訴人始同意借款 350萬元。
    迨告訴人將 350萬元匯至被告丙○○銀行帳戶後，被告丙○○即將其中 300萬元轉帳至被告乙○○帳戶，剩餘款項50萬
    元亦以現金提領。再被告乙○○就一億元美金來源及用途，
    或稱：係以香港粵港國際工程公司名義向天府集團借貸，引
    進台灣作開發；或稱：匯款功用係要在台灣成立文教基金會
    ；或稱係以正惠集團名義貸款，目的是要在台灣發展，從事
    土地開發；復就一億美元無法如期取得之原因，先後所供，
    均有不一，且被告乙○○向國外公司貸款高達 1億美元，所
    提出之「美國天府集團中國項目指南」影本，並無任何與被
    告乙○○所稱貸款有關之事，所載「美國天府集團」字樣，
    亦與被告乙○○供稱係向馬來西亞一家天府財團基金會貸款
    不符，及至原審言詞辯論終結前，始終未能提出任何借款一
    億美元之文件。另就向告訴人取得款項流向，雖稱係遭辦理
    貸款之劉坤收取手續費300 萬元，然既無法供出劉坤之姓名
    、年籍，亦未能提出任何收據，並與被告乙○○所供手續費
    為借款金額百分之1即100萬美元之金額不符，顯見被告乙○○係向告訴人虛稱有1 億美元可由國外匯入，使告訴人陷於
    錯誤而交付350 萬元無疑。又被告丙○○於被告乙○○在舒
    建中律師事務所與告訴人洽談借款事宜時．始終在場。而於
    舒建中律師質疑該筆貸款恐有詐欺之嫌，被告丙○○當場簽
    署承諾書，同時提出建物及停車位以供擔保借款。而被告丙○○明知被告乙○○甫服刑出獄，先前借款亦未還償，亦不
    信被告乙○○可借款1 億美金。另依被告丙○○簽署承諾書
    所載，係由被告丙○○向告訴人借款等值10萬美金之新臺幣
    ，並由告訴人將該筆款項匯入被告丙○○帳戶，被告丙○○
    承諾於7 個工作天後負責返還。且被告丙○○提供擔保之上
    開建物土地，早於被告丙○○簽訂上開承諾書前之91年9 月
    25 日經法院拍賣。被告丙○○既不相信被告乙○○有1億美
    金貸款，仍出面經由友人周靜介紹向告訴人借款10萬美金之
    新臺幣，而於律師以恐涉詐欺為由警告告訴人時，復提出明
    知已遭法院拍賣之不實不動產供作擔保，使告訴人誤信該筆
    借款安全無虞，而同意交付款項，被告丙○○與被告乙○○
    間顯有詐欺告訴人財物之犯意聯絡及行為分擔，業據原判決
    詳載理由依據。被告二人上訴，辯稱並無詐欺意圖，委無可
    採。（二）再依常情判斷，一般人向銀行貸款，均須提供等
    值之擔保品，被告乙○○既能向國外銀行貸得一億美元（相
    當於新台幣達30餘億元），自身當有雄厚資產，始能作為向
    銀行借款之擔保。被告乙○○於本院準備程序時卻稱貸款一
    億美元時沒有任何財產，復仍須向告訴人借款350 萬元作為
    手續費，殊與常情有違。被告丙○○自無不知被告乙○○所
    稱自國外引進一億美元，係屬虛構之事。再被告丙○○上開
    房地，早於89年間經債權人蘇蕊聲請本票強制執行，並經臺
    灣板橋地方法院民事執行處查封、公告拍賣，後於91年9 月
    17日為劉國輝拍定，此經本院調閱臺灣板橋地方法院89年度
    執字第20006 號卷宗查明無訛。雖該案於執行中，被告丙○○各種執行文書均係留置送達。然上開執行案件進行期間長
    達約二年之久，房屋上亦有張貼查封、拍賣公告。被告丙○○既為該房地所有權人，並已積欠他人欠款，而遭債權人聲
    請強制執行，豈有於近二年之久，不曾聞問自身房地情況，
    復任意閒置，及至遭法院強制執行拍定，猶不知情？顯見被
    告丙○○應係得知上開房地遭債權人查封，始遷移他去至灼
    。被告丙○○係提出明知已遭法院拍定之房地供作擔保，使
    告訴人陷於錯誤而交付借款甚明。被告丙○○縱於事後將詐
    得款項悉數交付被告乙○○，亦無解於被告丙○○之詐欺罪
    行。足見被告二人上訴，猶執前詞，否認有詐欺犯行，為無
    理由，應予駁回。
據上論斷，應依刑事訴訟法第373條、第368條，判決如主文。
本案經檢察官沈明彥到庭執行職務。
中    華    民    國    95    年    6     月    8     日
                  刑事第八庭審判長法  官  鄭文肅
                                  法  官  楊炳禎
                                  法  官  陳國文
以上正本證明與原本無異。
不得上訴。
                                  書記官  蔡棟樑
中    華    民    國    95    年    6     月    8     日
附錄：本案論罪科刑法條全文
刑法第339條第1項：
意圖為自己或第三人不法之所有，以詐術使人將本人或第三人之
物交付者，處5年以下有期徒刑、拘役或科或併科1千元以下罰金
。
以前項方法得財產上不法之利益或使第三人得之者，亦同。
前二項之未遂犯罰之。
附件：
臺灣士林地方法院刑事判決               93年度易字第898號
公  訴  人  臺灣士林地方法院檢察署檢察官
被      告  乙○○  男  41歲（民國○○年○月○日生）
                    住桃園縣楊梅鎮○○里○○街207號
                    身分證統一編號：Ｚ000000000號
            丙○○  女  41歲（民國○○年○月○日生）
                    住桃園縣楊梅鎮○○○街98巷5號
                    居台北縣三重市○○街357巷75號2樓
                    身分證統一編號：Ｚ000000000號
上列被告等因詐欺案件，經檢察官提起公訴（92年度偵緝字第93
6 號），本院判決如下：
    主  文
乙○○共同意圖為自己不法之所有，以詐術使人將本人之物交付
，累犯，處有期徒刑貳年。
丙○○共同意圖為自己不法之所有，以詐術使人將本人之物交付
，處有期徒刑壹年陸月。
    事  實
一、乙○○曾犯竊盜、侵占、贓物、詐欺、脫逃、偽造有價證券
    、偽造文書及違反藥事法、麻醉藥品管理條例、妨害國幣治
    罪條例等罪，最近一次係因違反妨害國幣治罪條例及偽造文
    書等罪，經臺灣高等法院以83年上訴字第7003號判決分別判
    處有期徒刑5 年2 月、1 年6 月，應執行有期徒刑6 年6 月
    ，復經最高法院於民國84年6 月7 日，以84年台上字第2617
    號判決駁回上訴確定，嗣接續前犯詐欺等罪執行，於90年9
    月21日縮刑期滿執行完畢。詎仍不知悛悔，因需錢花用，竟
    夥同友人丙○○共同意圖為自己不法之所有，而基於詐欺之
    犯意，於91年10月初，由丙○○向不知情之友人周靜佯稱乙○○在國外有1 筆1 億美金鉅額款項欲匯入國內，惟須先在
    國內開立帳戶，且該帳戶內需有美金10萬元存款始能將該筆
    美金匯入，因此請周靜代為尋覓金主提供等值10萬美金之新
    臺幣，並允諾該筆1 億美金款項將於1 星期內匯入，屆時將
    立即返還借款，並給付周靜及金主各新臺幣（下同）1 百萬
    元做為報酬。周靜因一時貪念，誤信為真，乃將上情告知其
    好友甲○○，甲○○聽聞後，亦誤信為真，乃允諾借款350
    萬元。嗣於91年10月8 日，乙○○、丙○○約同甲○○、周
    靜共同前往舒建中律師事務所洽談上開借款事宜，因舒建中
    律師當場質疑此筆借款交易恐係詐騙，為進一步取信甲○○
    ，乃再由丙○○當場簽立承諾書1 紙，佯以提供原為其所有
    ，業於91年9 月25日遭法院拍賣予他人之坐落台北縣新莊市
    ○○街324 巷24號土地、建物暨地下一樓平面停車位等不動
    產供甲○○擔保，致甲○○陷於錯誤，不疑有他，遂於翌日
    （9 日）親至陽信商業銀行士林分行，將帳戶內350 萬元匯
    至匯豐銀行桃園分行丙○○帳戶，隨即由丙○○將其中300
    萬元匯至乙○○帳戶，餘款50萬元則以現金提領得手。嗣因
    乙○○屆期並未清償借款，且其嗣後簽發予甲○○之保德信
    銀行支票1 紙，經甲○○持往銀行提示亦遭拒絕付款，甲○○始知受騙。
二、案經被害人甲○○訴由臺北縣政府警察局新莊分局報告臺灣
    士林地方法院檢察署檢察官偵查起訴。
    理  由
一、訊據被告乙○○、丙○○2 人，對於被告乙○○係以需要資
    金10萬美金開設國內帳戶，俾能引進其在國外之1 億美金為
    由，透過被告丙○○委請友人周靜覓得告訴人甲○○擔任金
    主，嗣於舒建中律師事務所洽談借款事宜時，被告丙○○簽
    具承諾書1 紙，同意提出坐落台北縣新莊市○○街324 巷24
    號之土地、建物暨地下一樓平面停車位等不動產供作擔保，
    告訴人甲○○乃同意提供相當10萬美金之資金350 萬元，並
    依約將該筆款項匯至被告丙○○帳戶，被告丙○○旋將其中
    300 萬元款項匯至被告乙○○帳戶，其餘50萬元則以現金領
    出交予被告乙○○，惟被告乙○○迄今均未清償該筆款項，
    亦無引進其所謂1 億美金等情，固均坦承不諱，惟2 人均矢
    口否認有何詐欺犯行，被告乙○○辯稱：伊係香港正惠集團
    董事長，該集團在台灣設有辦事處，因正惠集團欲在台灣從
    事土地開發，而向天府集團貸款1 億美金，惟需先在台灣開
    立匯豐銀行帳戶，且帳戶內需有10萬美金，始能引進該筆資
    金，伊因此透過被告丙○○向告訴人借款等值10萬美金之新
    臺幣350 萬元，帳戶開立後，因天府集團代表劉坤要求伊支
    付手續費，伊便將300 萬元交付劉坤，嗣因天府集團並未依
    約放款，伊才未能如期償還告訴人借款云云，被告丙○○則
    諉稱：伊僅係透過友人周靜將告訴人仲介予被告乙○○，至
    於借款細節係告訴人與被告乙○○自行談妥，在律師事務所
    洽談借款事宜時，因告訴人要求要有擔保，伊才提出自己所
    有之房屋及地下室停車位供作「信用擔保」，該房屋當時係
    由伊前夫繳納分期貸款，伊不知道已遭法院拍賣，至告訴人
    匯入伊帳戶之款項350 萬元，伊將300 萬元匯至被告乙○○
    帳戶，其餘50萬元則提領現金交付被告乙○○云云。
二、本院查：
(一)被告乙○○、丙○○2 人係由丙○○出面，向不知情友人周
    靜表示乙○○欲自國外引入1 億美金，惟須先取得10萬美金
    開立帳戶，並同意支付金主報酬1 百萬元，周靜乃覓得告訴
    人擔任金主，嗣於舒建中律師事務所洽談借款事宜時，因舒
    建中律師質疑此筆借款恐有詐欺之嫌，並詢問被告丙○○能
    否提出保證，被告丙○○乃簽具承諾書1 紙，載明由被告丙○○向告訴人借款等值美金10萬元之新臺幣，以利被告乙○○引進資金，並由被告丙○○提供房屋及車位擔保，告訴人
    乃同意借款350 萬元等情，業據被告2 人自承在卷，復據證
    人即告訴人甲○○，在場證人周靜、舒建中律師等人於本院
    審理時一致證實無訛，此外，並有上開承諾書1 紙附卷可稽
    （附於92年度偵字6854號卷，第23頁），堪認屬實。是告訴
    人係因認被告2 人所聲稱有1 億美金可自國外引入一事無訛
    ，並信賴被告丙○○所提供之不動產擔保屬實，乃同意提供
    款項等情，應甚明確，堪予認定。
(二)告訴人同意提供上開款項後，旋於91年10月9 日前往陽信商
    業銀行辦理匯款，將350 萬元匯至被告丙○○開設於匯豐銀
    行帳戶乙情，有陽信商業銀行匯款收執聯在卷可稽（附於92
    年度偵字第6854號卷，第25頁），而被告丙○○取得該筆款
    項後，隨即將其中300 萬元轉帳至被告乙○○帳戶，剩餘款
    項50萬元，則提領現金交予被告乙○○等情，復據被告2 人
    於本院審理時一致供承明確，並有香港上海匯豐銀行有限公
    司客戶轉帳單影本1 紙附卷可佐（附於92年度偵緝字第936
    號卷，第104 頁），應甚明確，堪予認定。
(三)被告乙○○雖以其係正惠集團股東兼董事長，該集團先前確
    已向天府集團貸款1 億美金，伊向告訴人所稱可由國外引進
    美金1 億元乙節，確屬事實，僅因天府集團事後並未撥款，
    伊無法取得1 億美金，加上伊向告訴人所貸款項，亦遭天府
    集團代表劉坤以收取手續費為由取走，始無法返還告訴人款
    項云云置辯，否認有何詐欺告訴人之犯行，然查：
１、被告乙○○因本案於92年8 月6 日通緝到案時，辯稱：伊係
    以香港粵港國際工程公司名義向天府集團借貸，引進台灣作
    開發云云（見92年度偵緝字1319號卷，第14頁背面），嗣於
    92 年11 月17日檢察官偵訊時，改稱匯入款項之功用係要在
    台灣成立文教基金會（見92年度偵緝字第936 號卷，第18頁
    ），嗣於本院審理中復改稱係以正惠集團名義貸款，目的是
    要在台灣發展，從事土地開發云云（見本院94年12月19日審
    判筆錄），就其以何名義向國外貸款及將資金引進台灣之用
    途為何等重要事項，先後供詞反覆不一；又被告乙○○於本
    院審理中，初稱伊係正惠集團董事長，印章、支票均由伊保
    管，然經本院以正惠集團何以竟無法支付300 萬元用以開戶
    乙節質之，被告乙○○乃又翻異其詞，改稱正惠集團在香港
    有執行長，伊只是人頭董事長云云（見本院94年12月19日審
    判筆錄），所為辯詞，反覆不一，衡情如係陳述事實，要不
    致此。
２、又被告乙○○如確有向國外公司貸款之事實，以所貸高達1
    億元美金之鉅額款項，衡情自應有書面貸款文件可憑，惟觀
    乎被告乙○○所提出之「美國天府集團中國項目指南」影本
    （附於92年度偵緝字第1319號卷，第31頁以下），其內容除
    有該集團之介紹外，並無任何與被告乙○○所稱貸款有關之
    事項，且該文件封面所載「美國天府集團」字樣，亦與被告
    乙○○於偵查中所稱係向馬來西亞一家天府財團基金會貸款
    云云不符，雖經本院曉諭其提出貸款契約或相關文件，然至
    本院言詞辯論終結前，被告乙○○僅以借貸合約只有1 份，
    且係由貸款中間人劉坤保管，伊僅知劉坤為60、70歲之臺北
    縣人，長期住在大陸，所留電話已經取消為由，表示無法提
    出貸款文件，然以該等鉅額款項之借貸，被告乙○○竟將唯
    一之借貸合約交予一不詳年籍之人留存，此等說詞，顯然悖
    於常情，無足採信，而被告乙○○既始終未能提出借貸契約
    為憑，其所稱確有向國外集團借貸1 億美金之辯，自屬無據
    。
３、再者，有關所稱1 億元美金無法如期取得之緣由，被告乙○○於92年11月17日偵查中，辯稱：貸款因伊種種資格限制，
    被駁回云云（見92年度偵緝字第396 號卷，第18頁），嗣於
    93 年10 月14日偵查中則改稱：因中間人劉坤未將借款資料
    送交天府集團，以致1 億美金款項沒有進來云云（見同上偵
    卷，第91頁），核其先後說詞矛盾，復未能提出劉坤年籍資
    料以供查證，此部份之辯詞，亦無從信為真實。
４、又關於被告乙○○向告訴人取得上開款項之流向，被告乙○○於本院審理中雖辯稱遭劉坤以收取手續費為由，將300 萬
    元加以領取云云，然未能提出任何證明其將款項交予劉坤之
    收據以供本院查證，以交付高達300 萬元之鉅款，竟無片紙
    文書可佐，已屬可疑，且依被告乙○○於本院審理中自承手
    續費為借款金額百分之1 ，並以被告乙○○所稱貸款金額為
    1 億美金計算，其手續費應高達100 萬美金（相當於3 千餘
    萬台幣），劉坤何以僅向被告乙○○收取300 萬元，亦屬有
    疑，又以被告乙○○尚須向告訴人借款美金10萬元開立帳戶
    之資力觀之，其有何能力支付高達百萬美金之手續費以取得
    所謂1 億美金之貸款，殊難想像；又本院質以被告乙○○，
    其向告訴人借款目的既係開立帳戶之用，於開戶完畢後，何
    以未依約將款項返還告訴人，反將該筆款項交予劉坤支付手
    續費，是否自始即無返還款項之意思，被告乙○○則以因劉
    坤事先並未告知要收取手續費，事後劉坤向伊收取手續費，
    伊才會將向告訴人所借得之款項交予劉坤云云為辯，而衡諸
    常情，如確需收取高達1 百萬美金之手續費，貸款人豈有不
    事先告知借款人之理，是被告乙○○所稱將款項交付劉坤支
    付貸款手續費之辯，實屬無稽，無足採信。
５、從而，由被告乙○○就其以何名義向天府集團貸款1 億美金
    、用途為何、迄今未能取得該筆款項之原因等情先後辯詞反
    覆，復將向告訴人取得款項之去向及未能提出貸款文件之原
    因均推諉於僅知姓名為「劉坤」，而實際年籍、聯絡方式均
    不詳而無從查證之男子，並衡以被告乙○○於案發時就開戶
    所需10萬美金尚須與告訴人調借之資力等情綜合析之，其向
    告訴人所稱有1 億美金可由國外匯入云云，堪認係訛詐告訴
    人，使其交付款項之虛偽情詞甚明。
(四)被告丙○○雖以其僅擔任告訴人與被告乙○○間之介紹人，
    告訴人借款予被告乙○○，係渠2 人自行談妥，且伊並未主
    動提出不動產擔保，而係應告訴人之要求，始將自己名下之
    建物及停車位提出供作「信用擔保」，當時伊不曉得該建物
    已遭法院查封拍賣云云，否認與被告乙○○間有詐欺告訴人
    之犯意聯絡，惟查：
１、被告丙○○於本院審理時，自承告訴人與被告乙○○在舒建
    中律師事務所洽談借款事宜時，伊始終在場，且舒建中律師
    曾當場表示該筆貸款恐有詐欺之嫌，被告乙○○即以有事為
    由先行離去，當時伊並未離去，嗣因告訴人要求提供擔保，
    伊則當場簽署承諾書1 書，承諾提出建物及停車位以供擔保
    借款，且當時伊明知被告乙○○剛出獄，有貨幣案件前科，
    曾因欠債跑路，先前向伊借錢未還，伊也不相信被告乙○○
    在美國有1 億美金等語在卷（見本院94年12月26日訊問筆錄
    、95年1 月13日審判筆錄），並有該承諾書及建物所有權狀
    、土地所有權狀、地下壹樓停車位置證明書等件影本在卷可
    稽（附於92年度偵字第6854號卷，第20至23頁），堪認無訛
    ，而依被告丙○○上開所為，顯非如其所辯稱僅止於貸款介
    紹人之角色；又依被告丙○○所簽署上開承諾書之內容所載
    ，係由被告丙○○向告訴人借款等值10萬美金之新臺幣，並
    由告訴人將該筆款項匯入被告丙○○之帳戶，被告丙○○承
    諾於7 個工作天後返還借款，亦即由被告丙○○負擔清償債
    務責任，以其所辯稱僅擔任「介紹人」之身分，何需承擔責
    任至此，殊難想像。是綜合上情觀之，被告丙○○辯稱於本
    案中僅擔任介紹人之角色云云，顯係卸責之詞，不足採信。
２、又查，被告丙○○提出以供擔保之上開建物暨所坐落土地，
    業於被告丙○○簽訂上開承諾書前之91年9 月25日遭法院拍
    賣，此有建物登記謄本、土地登記謄本在卷可稽（附於92年
    度偵字6854號卷，第28頁至第29頁），被告丙○○雖辯稱該
    房屋係由其前夫繳納分期貸款，對於因欠繳貸款而遭法院查
    封拍賣乙節，伊當時並不知情云云。然查，法院拍賣抵押物
    前，須經查封程序，並通知抵押物所有人，而被告丙○○於
    本院審理時自承該建物房屋係登記伊所有，是縱令係由被告
    丙○○前夫繳付房屋分期貸款，一旦銀行以欠繳貸款聲請法
    院查封房屋，被告丙○○以其所有人之地位，自應已收受法
    院之執行通知，況被告丙○○復自承該房屋先前由伊出租他
    人，租金係直接匯入伊帳戶或由伊前夫前往收取等語在卷，
    則承租人因所住房屋遭法院人員前來查封，亦勢必主動通知
    房東即被告丙○○知悉，以維權益，是被告丙○○所稱伊不
    知房屋遭查封、拍賣之辯，顯與常情有違，不足採信。
３、綜上，由被告丙○○自承不相信被告乙○○有1 億美金在美
    國，而仍出面透過不知情之友人周靜，向告訴人表示欲調借
    等值10萬美金之新臺幣，以利被告乙○○自國外引進1 億美
    金，且於律師以恐涉詐欺為由警告告訴人時，復提出明知已
    遭法院拍賣之不實不動產供作擔保，使告訴人誤信該筆借款
    安全無虞，而同意交付款項等情觀之，被告丙○○與被告乙○○間，確有詐欺告訴人財物之犯意聯絡及行為分擔，應甚
    明確，堪予認定，其上開所辯，要係事後卸責之詞，不足採
    信。
(五)從而，被告2 人基於犯意聯絡，向告訴人訛稱被告乙○○有
    美金1 億元可匯入國內，需先開設帳戶以供匯入款項，並由
    被告丙○○提供不實擔保，使告訴人陷於錯誤而交付款項之
    詐欺犯行，事證明確，堪予認定，應依法論科。
三、核被告乙○○、丙○○所為，均係犯刑法第339 條第1 項詐
    欺取財罪，渠2 人間有犯意聯絡及行為分擔，應論以共同正
    犯。又被告乙○○有事實欄所載犯罪科刑及執行前科，有臺
    灣高等法院被告前案紀錄表在卷可稽，其於受有期徒刑執行
    完畢後5 年內，再犯本案有期徒刑以上之罪，為累犯，應依
    刑法第47條規定加重其刑。爰審酌被告2 人正值盛年，不思
    循正當途徑獲取財物，因本案詐欺犯行所得財物金額甚鉅，
    危害非輕，犯後猶執詞卸責，且並未賠償被害人損失，並其
    等犯罪之動機、目的及智識程度等一切情狀，分別量處如主
    文所示之刑，以示懲儆。
據上論斷，應依刑事訟法第299 條第1 項前段，刑法第28條、第
339 條第1 項、第47條，罰金罰鍰提高標準條例第1 條前段，判
決如主文。
本案經檢察官林聰良到庭執行職務。
中    華    民    國    95    年    2    月    8      日
                  刑事第七庭審判長法  官  趙文卿
                                  法  官  楊得君
                                  法  官  吳祚丞
以上正本證明與原本無異。
如不服本判決應於送達後10日內，向本院提出上訴狀。
                                  書記官  林立原
中    華    民    國    95    年    2     月    9     日
附錄本案論罪科刑法條全文：
中華民國刑法第339條第1項
意圖為自己或第3 人不法之所有，以詐術使人將本人或第3 人之
物交付者，處5 年以下有期徒刑、拘役或科或併科1000元以下罰
金。


司法院資訊處製作；財團法人民間司法改革基金會備份。
